Inventaris van het archief van het Nederlandse Gezantschap in Noorwegen (Oslo)
Nationaal Archief, Den Haag
Nederlandse Gezantschap in Noorwegen (Oslo)
Gezantschap Noorwegen 1945-1954
Z144
2.00 meter; 206 inventarisnummers.
Normale geschreven, getypte en gedrukte documenten, geen bijzondere handschriften.
Nationaal Archief, Den Haag
Gezantschap te Noorwegen (Oslo)
Het archief van het gezantschap te Noorwegen over de periode 1945-1954 bevat o.a. stukken m.b.t. consulaire bijstand, stukken betreffende lucht- en scheepvaart, stukken betreffende de handelssituatie en handelsverdragen en stukken betreffende de Noorse en internationale politiek.
Archiefvorming
Geschiedenis van de archiefvormer
Tussen 1863-1920 was de Nederlandse gezant bij de Noorse regering gevestigd in Stockholm. Per kabinetsrescript van 17 oktober 1919 nr. 40 werd besloten een afzonderlijke diplomatieke vertegenwoordiger in Kopenhagen te plaatsen. W.L.F.C. Ridder van Rappard werd bij KB. 1 januari 1920 nr. 93 benoemd tot gezant bij de regeringen van Denemarken, IJsland en Noorwegen. In de Noorse hoofdstad Oslo werd in 1923 jhr. mr. H.M. van Haersma de With benoemd als tijdelijk zaakgelastigde. In 1925 werd mr. J.D. Ketwich Verschuur benoemd als tijdelijk zaakgelastigde. In 1936 verwierf dr. G.A. Scheltus als tijdelijk zaakgelastigde een zelfstandige status en in 1939 werd hij benoemd als gezant in Oslo.
Als gevolg van de Duitse inval in Noorwegen werd Scheltus in disponibiliteit gesteld. Het lukte hem in 1940 te vluchten naar het neutrale Zweden en werd in 1941 benoemd als gezant in Stockholm. De Nederlandse belangen in Noorwegen werden waargenomen door het Zweeds gezantschap in Oslo. Op 24 juli 1943 werd jhr. mr. H.M. van Haersma de With benoemd als gezant bij de gevluchte Noorse regering in Londen. In mei 1945 werd de zetel van het gezantschap weer verplaatst naar Oslo en werd G.P. Luden benoemd als gezant. Hij werd in 1949 opgevolgd door dr. R. Flaes. In 1953 werd jhr. mr. M.P.M. van Karnebeek benoemd als gezant te Oslo.
Geschiedenis van het archiefbeheer
Het archief van de diplomatieke vertegenwoordiging te Oslo over de jaren 1945-1954 werd in 1959 overgebracht naar het Ministerie van Buitenlandse Zaken.
De verwerving van het archief
Het archief is krachtens bepalingen van de Archiefwet overgebracht.
De verwerving van het archief
Het archief is krachtens bepalingen van de Archiefwet overgebracht.
Inhoud en structuur van het archief
20.01; 2.05
Selectie en vernietiging
Het archief over de jaren 1945-1954 had een omvang van 34 dozen. Tijdens de inventarisatie zijn 22 dozen vernietigd. De vernietiging is geschied volgens de vernietigingslijst van het Ministerie van Buitenlandse Zaken (1960).
Ordening van het archief
Het open en het geheim archief is geordend volgens het agendastelsel. Alle ingekomen en de uitgaande stukken werden in chronologische volgorde ingeschreven in de agenda. Aan de hand van elk stuk toegekende en in de agenda vermelde code werden de stukken vervolgens in de dossiers opgeborgen. (dossierstelsel). Tot 1949 maakte men gebruik van een lettercode met een onderverdeling in cijfers. Vanaf 1950 werd een begin gemaakt met het invoeren van de decimale code. Dossiers voor 1950 zijn later op de post voorzien van een decimale code. De indeling van het archief over de periode 1945-1954 is volledig gehandhaafd. Dit maakt het mogelijk om de nadere toegangen op het archief te kunnen blijven gebruiken.
Aanwijzingen voor de gebruiker
Openbaarheidsbeperkingen
Deels openbaar, deels beperkt openbaar (A). Betreft inv.nrs. 248, 251, 255 en 346.
Materiële beperkingen
Aanvraaginstructie
Openbare archiefstukken kunnen online worden aangevraagd en gereserveerd. U kunt dit ook via de terminals in de studiezaal van het Nationaal Archief doen. Om te kunnen reserveren dient u de volgende stappen te volgen:
U maakt een profiel aan op www.gahetna.nl, en logt vervolgens in
Via de archiefinventaris (alleen de beschrijvingen met rode nummers) selecteert u het gewenste archiefstuk door op de knop 'Reserveren' te klikken
In het volgende scherm geeft u aan op welke dag u het archiefstuk wilt inzien
Indien u zich bevindt in de studiezaal en een tafelnummer heeft ontvangen kunt u dit nummer vermelden. Als u geen tafelnummer heeft kunt u tafelnummer 777 laten staan
Vervolgens bevestigt u uw reservering door deze te versturen.
Verwant materiaal
Beschikbaarheid van kopieën
Verwante archieven
De nummering van de in deze inventaris beschreven archiefbescheiden sluit aan op de inventaris van de archieven van het gezantschap te Noorwegen (Oslo), 1918-1940 en van de Nederlandse vertegenwoordiging bij de Noorse regering tijdelijk te Londen, 1940-1945 (2.05.226).
Beschrijving van de series en archiefbestanddelen
- INVENTARIS OPEN ARCHIEF
  - STUKKEN VAN ALGEMENE AARD, I
    - Agenda's van ingekomen en uitgaande stukken., 1945-1954 (1955); 171-181; 12 delen
      - 1945 jan. 1 - 1945 dec. 31, 171
      - 1946 jan. 1 - 1946 jun. 13, 172
      - 1946 jun. 13 - 1946 dec. 31, 173
      - 1947 jan. 2 - 1947 aug. 6, 174
      - 1947 aug. 7 - 1948 mei 18, 175
      - 1948 mei 18 - 1948 dec. 29, 176
      - 1949 jan. 3 - 1949 dec. 31, 177
      - 1950 jan. 2 - 1950 dec. 29, 178
      - 1951 jan. 2 - 1951 dec. 31, 179
      - 1952 jan. 2 - 1953 apr. 17, 180
      - 1953 mrt. 27 - 1954 jul. 8, 181
  - STUKKEN BETREFFENDE BIJZONDERE ONDERWERPEN, II
    - ALGEMEEN, 0
      - Rapporten aan het Ministerie van Buitenlandse Zaken inzake de uitreiking van de Nobelprijs aan generaal Marshall en Albert Schweitzer. Afschriften., 1953-1954; 182; 1 omslag
    - ORGANISME, 1
      - Algemeen
        - Stukken betreffende de benoeming van een landbouwattaché bij het gezantschap., 1945-1948; 183; 1 omslag
        - Stukken betreffende de consulaire afdeling van het gezantschap., 1945-1954; 184; 1 omslag
        - Stukken betreffende de Nederlandse consulaten in Noorwegen alsmede de houding van de consuls gedurende de Duitse bezetting., 1945-1954; 185; 1 omslag
        - Stukken betreffende de (vice)-consulaten in Noorwegen., 1945-1954; 186-204; 19 omslagen
          - Bergen, 186
          - Drammen, 187
          - Egersund, 188
          - Frederikstad, 189
          - Halden, 190
          - Hammerfest, 191
          - Haugesund, 192
          - Kragerø, 193
          - Kristiansand, 194
          - Larvik, 195
          - Mandal, 196
          - Moss, 197
          - Narvik, 198
          - Oslo, 199
          - Skien, 200
          - Stavanger, 201
          - Tønsberg, 202
          - Tromsö, 203
          - Trondheim, 204
        - Stukken betreffende de benoeming van H. Baars als handelssecretaris., 1946-1947; 205; 1 omslag
      - Behuizing
        - Stukken betreffende de aankoop van een ambtswoning voor de gezant., 1945-1950; 206; 1 omslag
        - Stukken betreffende de aankoop en de verbouwing van het kanselarijgebouw., 1945-1954; 207; 1 omslag
      - Personeel
        - Stukken betreffende het personeel werkzaam bij het gezantschap., 1945-1954; 208-225; 18 omslagen
          - Advocaat, M., 208
          - Arriëns, W., 209
          - Austad, G.E., 210
          - Boelmans ter Spill, C.W., 211
          - Boon, D. van der, 212
          - Flaes, R., 213
          - Frijtag Drabbe, E.M.J. von, 214
          - Galligani - Berton, Y., 215
          - Heusde, Ph.W. van, 216
          - Jacobs, W.G., 217
          - Laboyrie, A., 218
          - Larsen, I., 219
          - Luden, J.M., 220
          - Nyborg, R., 221
          - Rolfsen, R., 222
          - Schoonenberg, L.J.A., 223
          - Tjaardstra, J., 224
          - Verhoeven, P., 225
        - Stukken betreffende administratief personeel., 1945-1954; 226; 1 omslag
        - Rapporten aan het Ministerie van Buitenlandse Zaken inzake dienstreizen van de gezant. Afschriften., 1946-1954; 227; 1 omslag
        - Bezettingsstaten van het personeel werkzaam bij het gezantschap., 1949-1954; 228; 1 omslag
        - Stukken betreffende administratief hulppersoneel werkzaam bij het gezantschap., 1951-1953; 229; 1 omslag
    - PROTOCOL, 2
      - Stukken betreffende het toekennen van onderscheidingen aan Nederlanders en buitenlanders., 1945-1954; 230; 1 omslag
      - Rapport inzake de aanwezigheid van de gezant bij een diner van de Noorse koning. Afschrift., 1946; 231; 1 stuk
      - Stukken betreffende staatsbezoeken van koningin Juliana en prins Bernard., 1946-1953; 232; 1 omslag
      - Rapport inzake de verjaardag van de Noorse koning Håkon IV. Afschrift., 1947; 233; 1 omslag
      - Rapport inzake het staatsbezoek van het Zweedse koningspaar aan Noorwegen. Afschrift., 1952; 234; 1 stuk
    - JURIDISCHE AANGELEGENHEDEN, 3
      - Volkenrecht en internationaal recht
        - Rapport inzake het slechte functioneren van de kampleiding in de Noorse kampen te Halden en Ystehede., 1945; 235; 1 omslag
        - Lijsten van Nederlandse vluchtelingen in Noorwegen gerepatriëerd naar Nederland., 1945; 236; 1 omslag
        - Stukken betreffende de vluchteling Chr. M. Schout inzake de vaststelling van zijn nationaliteit., 1945-1946; 237; 1 omslag
        - Stukken betreffende de opsporing van door de Duitsers geconfisceerde schepen in Noorwegen., 1945-1950; 238; 1 omslag
        - Stukken betreffende de executie van P.C. Winnemuller door de Duitsers in Noorwegen., 1945-1949; 239; 1 omslag
        - Stukken betreffende de oprichting alsmede de werkzaamheden van de afdeling Repatriëring van het gezantschap., 1945-1950; 240; 1 omslag
        - Stukken betreffende de Nederlandse aandelen in de Sydvaranger A.S. die door de Noorse regering ten onrechte als Duits worden beschouwd., 1946-1948; 241; 1 omslag
        - Stukken betreffende het onrechtmatig beslagleggen door de Noorse regering op Kali-Ais wegens Nederlandse en Zwitserse belangen in deze firma., 1946-1950; 242; 1 omslag
        - Stukken betreffende de regelingen van geleden oorlogsschade door Nederlanders en Noren., 1946-1951; 243; 1 omslag
        - Stukken betreffende de beslaglegging door de Noorse regering op de bezittingen van de Nederlandse Asbestmaatschappij., 1947-1949; 244; 1 omslag
        - Stukken betreffende het indienen van een schadeloosstelling bij de Noorse regering wegens de verkoop van het wrak van het militair schip de "Atlas"., 1949-1954; 245; 1 omslag
        - Stukken betreffende de 7e zitting van de Haagse conferentie inzake internationaal privaatrecht., 1949-1954; 246; 1 omslag
        - Ingekomen rapport van dr. F. Castberg inzake de behandeling van krijgsgevangenen., 1954. met bijlagen; 247; 1 omslag
      - Publiek recht
        - Register van betrouwbare en onbetrouwbare Nederlanders in Noorwegen., 1944-1945; 248; kaartsysteem
          Openbaarheid beperkt tot 1 januari 2021
        - Stukken betreffende de colloboratie van de Nederlandse firma W. van Wienen., 1944-1947; 249; 1 omslag
        - Rapport inzake de berechting van oorlogsmisdadigers in Noorwegen. Afschrift., 1945; 250; 1 stuk
        - Stukken betreffende politiek onbetrouwbare Nederlanders., 1945-1947; 251; 1 omslag
          Openbaarheid beperkt tot 1 januari 2023
        - Stukken betreffende verklaringen tot behoud van de Nederlandse nationaliteit., 1947-1951; 252; 1 omslag
        - Stukken betreffende naturalisaties van Nederlanders., 1947-1954; 253; 1 omslag
        - Correspondentie met het Ministerie van Buitenlandse Zaken inzake de positie van Nederlanders in Noorwegen., 1950; 254; 1 omslag
        - Stukken betreffende de arrestatie van J. van Roon in Noorwegen wegens betrokkenheid bij een vechtpartij in Oslo., 1953; 255; 1 omslag
          Openbaarheid beperkt tot 1 januari 2029
        - Stukken betreffende de nationaliteit van C.H.J. Guillet., 1953; 256; 1 omslag
      - Privaatrecht
        - Stukken betreffende nalatenschappen., 1945-1954; 257; 1 omslag
    - AANGELEGENHEDEN VAN OPENBARE ORDE, 4
      - Stukken betreffende paspoortafgifte en verlenging waarbij tevens een antecedentenonderzoek heeft plaatsgevonden., 1950; 258; 1 omslag
    - WATERSTAAT, VERKEER EN VERVOER, 5
      - Stukken betreffende de Noorse plannen tot uitbreiding en verbetering van vliegvelden en vlieghavens., 1946-1949; 259; 1 omslag
      - Scheepsverklaringen., 1946-1954; 260; 1 omslag
      - Stukken betreffende de Noorse koopvaardijvloot., 1946-1954; 261; 1 omslag
      - Stukken betreffende de coördinatie van de Scandinavische luchtvaartmaatschappijen op binnen- en buitenlandse lijndiensten., 1946-1954; 262; 1 omslag
      - Rapporten inzake de verhouding tussen de K.L.M. en de S.A.S.. Afschriften., 1946-1954; 263; 1 omslag
      - Rapporten aan het Ministerie van Buitenlandse Zaken inzake de situatie van de Scandinavische luchtvaartmaatschappijen de S.A.S. en de D.N.L.. Afschriften., 1946-1954; 264; 1 omslag
    - ECONOMIE, MIGRATIE, ARBEID, 6
      - Algemeen
        - Rapporten inzake de economische situatie in Noorwegen. Afschriften., 1945-1954; 265; 1 omslag
      - Economie
        - Stukken betreffende de eventuele oprichting van een Nederlandse Kamer van Koophandel in Oslo., 1946-1953; 266; 1 omslag
        - Stukken betreffende de Noorse deelname aan het "Marshallplan"., 1947-1950; 267; 1 omslag
        - Rapporten aan de Economische Voorlichtingsdienst inzake Noorse vierjaren plannen. Afschriften., 1948-1949; 268; 1 omslag
        - Stukken betreffende het Nederlands Noord Europa instituut., 1948-1954; 269; 1 omslag
        - Correspondentie met het Ministerie van Buitenlandse Zaken inzake de Noorse toetreding tot de West Europese Unie (W.E.U.)., 1954; 270; 1 omslag
      - Geld-, bank en beurswezen, credietwezen
        - Stukken betreffende de financiële en monetaire overeenkomsten tussen Nederland en Noorwegen., 1945-1954; 271; 1 omslag
      - Openbare geldmiddelen
        - Stukken betreffende de rijksbegrotingen in Noorwegen., 1946-1952; 272; 1 omslag
      - Goederen
        - Stukken betreffende handelsverdragen tussen Noorwegen en andere mogendheden., 1945-1953; 273; 1 omslag
        - Stukken betreffende een handelsverdrag tussen Nederland en Noorwegen., 1945-1954; 274; 1 omslag
        - Stukken betreffende de Noorse afgevaardigde in studiecommissie inzake de oprichting van een Europese Tolunie., 1947; 275; 1 omslag
        - Minuten van uitgaande stukken inzake de oprichting van een Noorse tolunie., 1947-1954; 276; 1 omslag
        - Stukken betreffende de Nederlandse vordering op de World Friendship Association (W.F.A.)., 1949-1954; 277; 1 omslag
        - Stukken betreffende de exportbevordering in Noorwegen., 1950-1954; 278; 1 omslag
        - Rapporten aan het Ministerie van Buitenlandse Zaken inzake de positie van de Noorse handelsbalans. Afschriften., 1953; 279; 1 omslag
        - Rapport van mr. W. Arriëns inzake de taken van handelsdiplomatieke ambtenaren in Oslo., 1953; 280; 1 omslag
      - Produktie en consumptie
        - Stukken betreffende het verbod op Noorse deelname aan de buitenlandse walvisvangst., 1945-1946; 281; 1 omslag
        - Stukken betreffende de ontwikkeling van de staalindustrie in Noorwegen., 1946-1954; 282; 1 omslag
        - Stukken betreffende Noors personeel werkzaam voor Nederlandse walvisvaarders., 1946-1954; 283; 1 omslag
        - Rapport inzake de ontwikkeling van de Noorse elektrometallurgische industrie., 1949; 284; 1 stuk
        - Minuut van een brief aan het Ministerie van Buitenlandse Zaken inzake een geschil tussen Zweden en Noorwegen omtrent de visrechten., 1951; 285; 1 stuk
      - Migratie
        - Stukken betreffende de emigratie van Nederlandse landarbeiders naar Noorwegen., 1946-1954; 286; 1 omslag
      - Arbeid
        - Minuut van een brief inzake het Noorse standpunt in de O.E.E.C. ten aanzien van de werkloosheidbestrijding., 1953; 287; 1 stuk
    - SOCIALE AANGELEGENHEDEN, 7
      - Maatschappelijke voorzorg en hulpbetoon
        - Stukken betreffende uitzendingen van Nederlandse intellectuelen bij Noorse gastgezinnen om aan te sterken., 1946-1948; 288; 1 omslag
        - Minuten van uitgaande stukken aan het Ministerie van Buitenlandse Zaken inzake de Noorse hulp aan Korea., 1951; 289; 1 omslag
        - Stukken betreffende de Noorse hulp als gevolg van de watersnoodramp in Zeeland., 1953-1954; 290; 1 omslag
      - Sociale en humanitaire verenigingen
        - Stukken betreffende het prinses "Irene" fonds in Noorwegen., 1946-1954; 291; 1 omslag
        - Stukken betreffende de stichting "1940-1945"., 1947-1954; 292; 1 omslag
    - CULTURELE AANGELEGENHEDEN, VOORLICHTING, 8
      - Stukken betreffende de culturele betrekkingen tussen Nederland en Noorwegen., 1946-1954; 293; 1 omslag
      - Stukken betreffende Nederlandse oorlogsgraven in Noorwegen., 1945-1954; 294; 1 omslag
    - STAATKUNDE, LANDSVERDEDIGING, INTERNATIONALE ORGANISATIES, 9
      - Binnenlandse staatkunde
        - Stukken betreffende de binnenlandse politiek in Noorwegen., 1945-1954; 295; 1 omslag
        - Stukken betreffende de houding van Noorwegen in de kwestie Spitsbergen., 1946-1947; 296; 1 omslag
        - Rapport aan het Ministerie van Buitenlandse Zaken inzake de Noorse houding ten opzichte van de Zuidpool expedities. Afschrift., 1947; 297; 1 omslag
        - Stukken betreffende de instelling van de functie van staatssecretarissen in Noorwegen., 1947-1948; 298; 1 omslag
        - Stukken betreffende de ontwikkeling van het communisme in Noorwegen., 1949-1954; 299; 1 omslag
        - Rapporten aan het Ministerie van Buitenlandse Zaken inzake de buitengewone bevoegdheden van de Noorse regering in oorlogstijd. Afschriften., 1950-1951; 300; 1 omslag
        - Rapporten aan het Ministerie van Buitenlandse Zaken inzake de Noorse houding ten aanzien van de koloniale problemen in Tunesië en Marokko. Afschriften., 1952; 301; 1 omslag
        - Rapport aan het Ministerie van buitenlandse Zaken inzake het Noorse standpunt over de West-Duitse verkiezingsuitslag. Afschrift., 1953; 302; 1 stuk
      - Buitenlandse betrekkingen
        - Minuten van uitgaande stukken inzake de bescherming van Nederlandse belangen in Noorwegen gedurende de tweede wereldoorlog., 1945; 303; 1 omslag
        - Stukken betreffende de diplomatieke betrekkingen tussen Noorwegen en andere mogendheden., 1945-1954; 304-309; 6 omslagen
          - China, 304
          - Indonesië, 305
          - Israël, 306
          - Italië, 307
          - Spanje, 308
          - Zweden, 309
        - Stukken betreffende de Noorse consulaire dienst in Nederland., 1945-1954; 310; 1 omslag
        - Rapport aan het Ministerie van Buitenlandse Zaken inzake de bilaterale betrekkingen tussen Zweden en Rusland. Afschrift., 1946; 311; 1 stuk
        - Stukken betreffende de mening van de Noorse pers inzake de grenscorrecties tussen Nederland en Duitsland., 1946; 312; 1 omslag
        - Stukken betreffende de betrekkingen tussen Nederland en Indonesië., 1946-1951; 312A; 1 omslag
        - Stukken betreffende de Noorse deelname in de bezetting van Duitsland., 1946-1950; 313; 1 omslag
        - Stukken betreffende de politieke verhouding tussen Noorwegen en Duitsland., 1946-1954; 314; 1 omslag
        - Rapport aan het Ministerie van Buitenlandse Zaken inzake het bezoek van Koos Vorrink aan Oslo. Afschrift., 1947; 315; 1 omslag
        - Stukken betreffende de Nederlandse belangenbehartiging van Luxemburg in Noorwegen., 1948-1954; 316; 1 omslag
        - Stukken betreffende de Noorse deelname in het vredesverdrag met Japan., 1951-1952; 317; 1 omslag
      - Multilaterale betrekkingen, wereldproblemen
        - Rapporten aan het Ministerie van Buitenlandse Zaken inzake de buitenlandse politiek van Noorwegen. Afschriften., 1946-1953; 318; 1 omslag
        - Correspondentie met het Ministerie van Buitenlandse Zaken inzake Noorse militaire troepen voor V.N.-vredesoperaties in Korea., 1951; 319; 1 omslag
        - Stukken betreffende de bijeenkomsten van de Noorse Raad., 1951-1954; 320; 1 omslag
      - Militaire verdediging
        - Stukken betreffende het verzoek van Noorwegen inzake het doorbrengen in Nederland van de verloven door de Noorse "Tysklandbrigadë., 1947; 321; 1 omslag
        - Stukken betreffende de levering van Noorse munitie aan de Nederlandse landmacht., 1947-1948; 322; 1 omslag
        - Stukken betreffende Nederlandse vlootbezoeken aan Noorwegen., 1947-1954; 323; 1 omslag
        - Stukken betreffende de defensiepolitiek van Noorwegen., 1947-1954; 324; 1 omslag
        - Rapport aan het Ministerie van Buitenlandse Zaken inzake een eventueel militair accoord tussen Zweden en Noorwegen. Afschrift., 1948; 325; 1 stuk
        - Rapporten aan het Ministerie van Buitenlandse Zaken inzake de Scandinavische samenwerking op militair gebied. Afschriften., 1948-1950; 326; 1 omslag
        - Rapporten aan het Ministerie van Buitenlandse Zaken inzake de verhoudingen tussen Noorwegen en de N.A.T.O.. Afschrift., 1949-1953; 327; 1 omslag
        - Minuten van brieven aan het Ministerie van Buitenlandse Zaken inzake de Noorse houding ten opzichte van het Korea conflict., 1950-1953; 328; 2 stukken
        - Rapport aan de economische voorlichtingsdienst inzake Noorse herbewapening. Afschrift., 1951; 329; 1 omslag
        - Minuut van een brief aan het Ministerie van Buitenlandse Zaken inzake de N.A.T.O. Mainbrace vlootmanoevres te Oslo. Met bijlage, 1952; 330; 1 stuk
        - Stukken betreffende een bezoek van de Nederlandse luchtmacht aan Noorwegen., 1954; 331; 1 omslag
      - Internationale organisaties
        - Stukken betreffende het Noorse standpunt ten opzichte van de BENELUX., 1946-1949; 332; 1 omslag
        - Minuten van brieven inzake de Noorse houding ten opzichte van het niet uitnodigen van Spanje voor de conferentie Universal Postal Union., 1947; 333; 1 omslag
        - Stukken betreffende de samenstelling van Noorse delegaties bij de 3e vergadering van de Verenigde Naties (V.N.)., 1947-1948; 334; 1 omslag
        - Stukken betreffende de Noorse deelname in de International Maritime Consultative Organisation, (I.M.C.O.)., 1948-1954; 335; 1 omslag
        - Correspondentie met het Ministerie van Buitenlandse Zaken inzake de Noorse deelname in de Raad van Europa., 1949-1951; 336; 1 omslag
        - Minuten van uitgaande brieven inzake het Nederlandse plan van actie voor Europese Economische Integratie., 1950; 337; 1 omslag
        - Correspondentie met het Ministerie van Buitenlandse Zaken inzake de Nederlandse candidatuur van council bij de F.A.O.., 1951-1953; 338; 1 omslag
        - Rapporten aan het Ministerie van Buitenlandse Zaken inzake de houding van Noorwegen ten opzichte van de toetreding van Duitsland tot de N.A.T.O.. Afschriften., 1951-1954; 339; 1 omslag
- INVENTARIS GEHEIM ARCHIEF
  - STUKKEN VAN ALGEMENE AARD, I.
    - Agenda's van ingekomen en uitgaande geheime stukken., 1950-1953; 340-341; 2 delen
      - 1950 jun. 1 - 1951 jan. 20, 340
      - 1951 jan. 20 - 1953 dec. 30, 341
  - STUKKEN BETREFFENDE BIJZONDERE ONDERWERPEN, II.
    - ALGEMEEN
      - Correspondentie met het Ministerie van Buitenlandse Zaken inzake de samenwerking tussen het Noorse Ministerie van Buitenlandse Zaken en Defensie., 1950; 342; 1 omslag
    - JURIDISCHE AANGELEGENHEDEN, 3
      - Correspondentie met het Ministerie van Buitenlandse Zaken inzake represailles tegen Oost-Europese landen., 1952; 343; 1 omslag
      - Stukken betreffende de mogelijke betrokkenheid van het Nederlands gezantschap bij een spionage affaire in Polen., 1950; 344; 1 omslag
      - Stukken betreffende de berechting van oorlogsmisdadigers in Noorwegen., 1951-1953; 345; 1 omslag
      - Stukken betreffende de opsporing van Meine Pot wegens diefstal van paspoorten., 1954; 346; 1 omslag
        Openbaarheid beperkt tot 1 januari 2030
    - WATERSTAAT, VERKEER EN VERVOER, 5
      - Correspondentie met het Ministerie van Buitenlandse Zaken inzake Noorse onderhandelingen over vrijhavenrechten voor Zweden in Trondheim., 1954; 347; 1 omslag
      - Stukken betreffende de scheepvaartblokkade op het Suezkanaal., 1948-1952; 348; 1 omslag